臺灣桃園地方法院民事裁定　　　　　　　94年度聲字第1558號
聲　請　人　新竹國際商業銀行股份有限公司
法定代理人　詹宣勇
相　對　人　甲○○○○○○○○.
上列當事人間聲請返還提存物事件，本院裁定如下：
    主  文
聲請人依本院八十六年度全二字第一九二六號、九十一年度聲字
第八七四號民事裁定所提存本院九十二年度存字第五九號提存事
件之擔保金即面額共新台幣參拾萬元之台北市政府建設公債九十
年度第二期債票參張（面額均為新台幣壹拾萬元，票號：MJ2872
至2874，附息票四至十期）准予返還。
    理  由
一、聲請意旨略以：聲請人因借款債務假扣押事件，前依本院86
    年度全二字第1926號及91年度聲字第874 號民事裁定，為擔
    保對相對人財產之假扣押強制執行，曾變換提存如主文所示
    面額共新台幣（下同）300,000 元之台北市政府建設公債為
    擔保金，以本院92年度存字第59號提存事件提存在案。惟因
    聲請人已聲請本院撤銷系爭假扣押裁定確定在案，並聲請本
    院以93年度聲字第1179號函通知相對人如因系爭假扣押之強
    制執行受有損害，應於收到通知後20日內行使權利，相對人
    逾期仍未行使權利，為此依民事訴訟法第104 條規定，聲請
    返還系爭提存物等語。
二、按訴訟終結後，供擔保人證明已定20日以上之期間，催告受
    擔保利益人行使權利而未行使，或法院依供擔保人之聲請，
    通知受擔保利益人於一定期間內行使權利並向法院為行使權
    利之證明而未證明者，法院應依供擔保人之聲請，以裁定命
    返還其提存物或保證書。前開規定，於其他依法令供訴訟上
    之擔保者，準用之。民事訴訟法第104 條第1 項第3 款、第
    106 條前段分別定有明文。又假扣押裁定如經撤銷或不得再
    據以聲請法院強制執行，則假扣押執行之執行名義失其存在
    ，執行程序隨之終結，債務人如受有損害，可於債權人催告
    所定至少20日之期間內行使權利，應足保護擔保利益人之權
    利，因此所謂訴訟終結，宜從廣義解釋，包括執行程序終結
    在內。
三、經查聲請人為擔保對相對人財產假扣押之強制執行，曾依本
    院86年度全二字第1926號民事裁定，向本院以86年度存字第
    1810號提存事件提存面額共300,000 元之中央政府建設公債
    85年度甲類第3 期債票為擔保金，並以本院86年度執全字第
    1394號假扣押強制執行事件，對相對人之財產實施假扣押在
    案，嗣再聲請本院以91年度聲字第874 號民事裁定變換提存
    物，向本院以92年度存字第59號提存事件提存如主文所示面
    額共300,000 元之台北市政府建設公債為擔保金。又前開假
    扣押強制執行事件所查扣之相對人財產，業經本院以90年度
    執字第18315 號強制執行事件調卷拍賣完畢而訴訟終結後，
    聲請人另聲請本院以93年度全聲字第25號民事裁定撤銷前開
    假扣押裁定，再聲請本院以93年度聲字第1179號函通知受擔
    保利益人即相對人如因系爭假扣押之強制執行受有損害，應
    於該通知送達後於20日內就系爭擔保金行使權利，並向本院
    為行使權利之證明，相對人已於93年12月13日合法收受本院
    前開通知，然迄今仍未行使權利之事實，業據聲請人提出本
    院92年度存字第59號提存書、93年度全聲字第25號、86年度
    全二字第1926號民事裁定、裁定確定證明書、本院民事庭函
    、公示送達公告、本院民事執行處通知、透明房訊法拍屋全
    文資料網頁、強制執行金額計算書分配表各1 件為證，核屬
    相符，復經本院依職權調閱上開卷宗查對無誤，並查明相對
    人迄未對聲請人提起訴訟、聲請支付命令或調解乙節屬實，
    有本院民事紀錄科查詢表2 張及台灣台北地方法院函、台灣
    新竹地方法院函各1 件在卷可稽，自堪信聲請人之主張為真
    實。從而聲請人聲請發還擔保金，合於前開法律規定，應予
    准許。
四、依民事訴訟法第106 條前段、第104 條第1 項第3 款，裁定
    如主文。
中　　華　　民　　國　　94　　年　　12　　月　　27　　日
                  民事第三庭    法　官　林雯娟
以上正本係照原本作成
如對本裁定抗告須於裁定送達後10日內向本院提出抗告狀，並應
繳納抗告裁判費新台幣1,000 元。
中　　華　　民　　國　　94　　年　　12　　月　　27　　日
                                書記官　簡維萍
